臺灣板橋地方法院刑事判決　　　　　　　99年度訴字第3666號
公　訴　人　臺灣板橋地方法院檢察署檢察官
被　　　告　林志偉
指定辯護人　本院公設辯護人彭宏東
上列被告因違反槍砲彈藥刀械管制條例案件，經檢察官提起公訴
（99年度偵字第24463號），本院判決如下：
    主  文
林志偉未經許可，寄藏可發射子彈具有殺傷力之改造槍枝，處有
期徒刑肆年，併科罰金新臺幣拾萬元，罰金如易服勞役，以新臺
幣壹仟元折算壹日，扣案之仿造霰彈槍壹枝( 槍枝管制編號0000
000000號) 、改造手槍壹枝（含彈匣壹個，槍枝管制編號000000
0000號）、土造金屬槍管壹枝、制式霰彈拾捌顆、制式口徑9mm
子彈貳拾柒顆、非制式口徑8mm 子彈壹顆，均沒收之。
    事  實
一、林志偉前因施用毒品案件，經本院以院以94年度訴字第2291
    號判決判處有期徒刑3 月、7 月，應執行有期徒刑9 月確定
    ；復因違反槍砲彈藥刀械管制條例案件，經本院以95年度訴
    字207 號判決判處有期徒刑3 年6 月，併科罰金新臺幣（下
    同）8 萬元確定，嗣上開二案件經本院以96年度聲減字第74
    45號裁定減刑並定其應執行刑為有期徒刑3 年10月，併科罰
    金8 萬元確定；復因施用毒品案件，經臺灣臺北地方法院以
    96年度易字第2189號判決判處有期徒刑5 月，減為有期徒刑
    2 月15日確定，並與前揭案件接續執行，於民國98年10月1
    日縮短刑期假釋出監，並付保護管束( 期滿日期為99年6 月
    16日，嗣並於100 年3 月15日經撤銷假釋，故於本件不構成
    累犯) ，詎猶不知悔改，明知未經主管機關許可不得持有、
    寄藏可發射子彈具有殺傷力之改造槍枝、具有殺傷力之子彈
    ，及槍砲主要組成零件，竟基於寄藏可發射子彈具有殺傷力
    之改造槍枝、具有殺傷力之子彈，及槍砲主要組成零件之犯
    意，於99年3 、4 月間某日，在其位於臺北縣板橋市( 已改
    制為新北市板橋區，下同) 南雅西路2 段123 巷1 號5 樓
    630 室居所，受姓名年籍不詳自稱竹聯幫老大「林宏文」委
    託，代為保管具有殺傷力之仿中國霰彈槍製造之仿造霰彈槍
    1 枝（槍枝管制編號為0000000000號）、由德國ROHN廠RG9
    型金屬模型槍，車通金屬槍管內阻鐵而成之改造手槍1 枝（
    槍枝管制編號為000000 0000 號、含彈匣1 個）、及屬槍砲
    主要組成零件之土造金屬槍管1 枝、具有殺傷力之制式霰彈
    27顆（經採樣9 顆試射結果，均有殺傷力）、制式9mm 子彈
    41顆（經採樣14顆試射結果，均有殺傷力）、非制式8mm 子
    彈2 顆（經採樣1 顆試射結果，認有殺傷力），及不具殺傷
    力之6.1mm 子彈3 顆，並將上開槍彈等物藏放於上址居所陽
    台而寄藏之。嗣於99年9 月4 日凌晨0 時許，在上址居所為
    警搜索查獲，並扣得上開槍、彈、槍管及甲基安非他命吸食
    器1組 、已使用之注射針筒3 支、海洛因殘渣袋2 個、甲基
    安非他命殘渣袋1 個、分裝鏟3 支、分裝袋1 包60個（涉嫌
    違反毒品危害防制條例部分，由檢察官另行偵查起訴），始
    循線查悉上情。
二、案經臺北縣政府警察局( 已改制為新北市政府警察局) 新莊
    分局移送臺灣板橋地方法院檢察署檢察官偵查起訴。
    理  由
一、證據能力部分：
    按現行刑事訴訟法關於「鑑定」之規定，除選任自然人充當
    鑑定人外，另設有囑託機關鑑定制度。依同法第198 條、第
    208 條之規定，不論鑑定人或鑑定機關、團體，固均應由法
    院、審判長、受命法官或檢察官視具體個案之需要而為選任
    、囑託，並依第206 條之規定，提出言詞或書面報告，始符
    合同法第159 條第1 項所定得作為證據之「法律有規定」之
    情形，否則所為之鑑定，仍屬傳聞證據。然於司法警察機關
    調查中之案件，為因應實務上，或因量大、或有急迫之現實
    需求，併例行性當然有鑑定之必要者，例如毒品之種類與成
    分、尿液之毒品反應，或者槍、彈有無殺傷力等鑑定，基於
    檢察一體原則，得由該管檢察長對於轄區內之案件，以事前
    概括選任鑑定人或囑託鑑定機關、團體之方式，俾便轄區內
    之司法警察官、司法警察對於調查中之此類案件，得即時送
    請先前已選任之鑑定人或囑託之鑑定機關、團體實施鑑定，
    以求時效（法務部92年9 月1 日法檢字第0920035083號函參
    照，刊載於法務部公報第312 期）。此種由檢察機關概括選
    任鑑定人或概括囑託鑑定機關、團體，再轉知司法警察官、
    司法警察於調查犯罪時參考辦理之作為，法無明文禁止，係
    為因應現行刑事訴訟法增訂傳聞法則及其例外規定之實務運
    作而為。則經由司法警察官、司法警察依檢察官所概括選任
    之鑑定人或囑託鑑定機關、團體所為之鑑定結果，與檢察官
    選任或囑託為鑑定者，性質上並無差異，同具有證據能力，
    故卷附內政部警政署刑事警察局針對扣案槍枝、子彈、槍管
    所出具之鑑定書1 份具有證據能力，合先敘明。
二、得心證之理由：
    上揭事實，業據被告林志偉於本院審理時坦承不諱，又扣案
    之槍、彈、槍管經內政部警政署刑事警察局以檢視法、性能
    檢驗法、試射法鑑驗結果，認送鑑長槍1 枝（槍枝管制編號
    為0000000000號），係仿中國霰彈槍製造之仿造霰彈槍，擊
    發功能正常，可供擊發口徑12GAUGE 制式霰彈使用；送鑑手
    槍1 枝（槍枝管制編號為0000000000號、含彈匣1 個），認
    係由德國ROHN廠RG9 型金屬模型槍，車通金屬槍管內阻鐵而
    成之改造手槍，擊發功能正常，可供擊發適用子彈使用，與
    上揭送鑑長槍均具有殺傷力；送鑑子彈27顆，認均係口徑
    12GAUGE 之制式霰彈，經採樣9 顆試射結果，均具殺傷力；
    送鑑子彈41顆，認均係口徑9mm 之制式子彈，經採樣14顆試
    射結果，認均具殺傷力）；送鑑之子彈2 顆，認均係非制式
    子彈，由口徑8mm 制式空包彈組合直徑5.3 ±0.5mm 金屬彈
    頭而成，經採樣1 顆試射結果，認有殺傷力；送鑑之子彈3
    顆，認均係非制式子彈，由金屬彈殼組合直徑6.1 ±0.5mm
    金屬彈頭而成，經採樣1 顆試射結果，無法擊發，認不具殺
    傷力，送鑑槍管1 枝，認係土造金屬槍管，有該局99年10月
    4 日刑鑑字第0990123855號鑑定書1 份存卷可考（見偵卷第
    59頁至61頁），此外，並有臺北縣政府警察局新莊分局搜索
    、扣押筆錄、扣押物品目錄表、現場照片12張、扣案物照片
    3 張、臺北縣政府警察局槍枝初步檢視報告表1 份在卷可憑
     (見偵卷第12至27頁) ，而土造金屬槍管業經內政部於86
    年11月24日以台(86)內警字第8670683 號公告為槍砲主要組
    成零件等情，則有內政部99年10月27日內授警字第
    0990872142號函文乙份在卷可憑（見偵卷第68頁），堪認被
    告前揭自白核與事實相符，本案事證已臻明確，被告犯行堪
    以認定，應依法論科。
三、核被告所為，係犯槍砲彈藥刀械管制條例第8 條第4 項之未
    經許可寄藏可發射子彈具有殺傷力之改造槍枝罪、同條例第
    12 條 第4 項之未經許可寄藏子彈罪、同條例第13條第4 項
    之未經許可寄藏槍砲主要組成零件罪。被告因寄藏槍、彈、
    槍砲主要零組件而持有該槍、彈或槍砲主要零組件之低度行
    為，應為寄藏之高度行為所吸收，不另論罪。被告以一寄藏
    行為同時涉犯上開三罪，係一行為觸犯數罪名之想像競合犯
    ，應依刑法第55條之規定，僅從一重之未經許可寄藏可發射
    子彈具有殺傷力之改造槍枝罪論處。至被告雖辯稱伊在遭員
    警查獲後，有提供「林宏文」其他槍枝下落之情資予員警陳
    筠儒云云，惟經本院函詢臺北縣政府警察局板橋分局結果，
    經該所板橋派出所之員警陳筠儒表示，被告雖稱有情資要提
    供予伊，但經伊去電被告，皆無人接聽，被告亦不願到所協
    助警方查緝乙節，有該局100 年3 月24日新北警板刑字第
    1000011845號函文暨所檢附之交報公文查報單1 份附卷可稽
     (見本院卷第44至45頁) ，故本件要無槍砲彈藥刀械管制條
    例第18條供述槍砲來源，減輕或免除其刑規定之適用，附此
    敘明。
四、爰審酌被告前已有違反槍砲彈藥刀械管制條例之前科，素行
    非佳，此次復未經許可寄藏上開槍、彈、槍管，危害社會安
    寧秩序，惟未用以其他犯罪，犯後坦承犯行，態度良好，暨
    衡酌其素行、犯罪動機、目的、手段、持有扣案槍、彈數量
    非微、持有期間近半年等一切情狀，量處如主文所示之刑，
    並就罰金刑部分諭知易服勞役之折算標準，以資懲儆。扣案
    之仿造霰彈槍1 枝( 槍枝管制編號0000000000號) 、改造手
    槍1 枝（含彈匣1 個，槍枝管制編號0000000000號）、土造
    金屬槍管1 枝、制式霰彈18顆、制式口徑9mm 子彈27顆、非
    制式口徑8mm 子彈1 顆，經鑑定認具有殺傷力，屬違禁物，
    不問屬於犯人與否，應依刑法第38條第1 項第1 款之規定併
    宣告沒收。至於上揭用於鑑定試射之制式霰彈9 顆、制式9m
    m 子彈14顆、非制式8mm 子彈1 顆，經鑑定試射擊發，而不
    具有子彈之完整結構，已失去其效能，不具違禁物之性質，
    爰均不併予宣告沒收，附此敘明。
據上論斷，依刑事訴訟法第299 條第1 項前段，槍砲彈藥刀械管
制條例第8 條第4 項、第12條第4 項、第13條第4 項，刑法第11
條前段、第55條、第42條第3 項前段、第38條第1 項第1 款，判
決如主文。
本案經檢察官王筱寧到庭執行職務。
中    華    民    國   100    年    7     月    14    日
              刑事第十三庭  審判長法  官  林淑婷
                                  法  官  饒金鳳
                                  法  官  陳昭筠
以上正本證明與原本無異。
如不服本判決，應於收受送達後10日內向本院提出上訴書狀，其
未敘述上訴之理由者並得於提起上訴後10日內向本院補提理由書
（均須按他造當事人之人數附繕本）「切勿逕送上級法院」。
                                  書記官  黃文儀
中    華    民    國   100    年    7     月    14    日
附錄：本案論罪科刑法條全文
槍砲彈藥刀械管制條例第8條
未經許可，製造、販賣或運輸鋼筆槍、瓦斯槍、麻醉槍、獵槍、
空氣槍或第 4 條第 1 項第 1 款所定其他可發射金屬或子彈具
有殺傷力之各式槍砲者，處無期徒刑或 5 年以上有期徒刑，併
科新臺幣 1 千萬元以下罰金。
未經許可，轉讓、出租或出借前項所列槍枝者，處 5 年以上有
期徒刑，併科新臺幣 1 千萬元以下罰金。
意圖供自己或他人犯罪之用，而犯前二項之罪者，處無期徒刑或
7 年以上有期徒刑，併科新臺幣 1 千萬元以下罰金。
未經許可，持有、寄藏或意圖販賣而陳列第 1 項所列槍枝者，
處 3 年以上 10 年以下有期徒刑，併科新臺幣 7 百萬元以下罰
金。
第 1 項至第 3 項之未遂犯罰之。
犯第 1 項、第 2 項或第 4 項有關空氣槍之罪，其情節輕微者
，得減輕其刑。
槍砲彈藥刀械管制條例第12條
未經許可，製造、販賣或運輸子彈者，處 1 年以上 7 年以下有
期徒刑，併科新台幣 500 萬元以下罰金。
未經許可，轉讓、出租或出借子彈者，處 6 月以上 5 年以下有
期徒刑，併科新台幣 300 萬元以下罰金。
意圖供自己或他人犯罪之用，而犯前二項之罪者，處 3 年以上
10 年以下有期徒刑，併科新台幣 700 萬元以下罰金。
未經許可，持有、寄藏或意圖販賣而陳列子彈者，處 5 年以下
有期徒刑，併科新台幣 300 萬元以下罰金。
第 1 項至第 3 項之未遂犯罰之。
槍砲彈藥刀械管制條例第13條
未經許可，製造、販賣或運輸槍砲、彈藥之主要組成零件者，處
 3 年以上10 年以下有期徒刑，併科新台幣 700 萬元以下罰金
。
未經許可，轉讓、出租或出借前項零件者，處 1 年以上 7 年以
下有期徒刑，併科新台幣 500 萬元以下罰金。
意圖供自己或他人犯罪之用，而犯前 2 項之罪者，處 5 年以上
有期徒刑，併科新台幣 1000 萬元以下罰金。
未經許可，持有、寄藏或意圖販賣而陳列第 1 項所列零件者，
處 6 月以上5 年以下有期徒刑，併科新台幣 300 萬元以下罰金
。
第 1 項至第 3 項之未遂犯罰之。